臺灣嘉義地方法院交通事件裁定　　　　　　　　　　　九十年度交聲字第一五七號
　　異　議　人　乙○○
　　即受處分人
右列受處分人因違反道路交通管理處罰條例案件，對於原處分機關即交通部公路局嘉
義區監理所中華民國九十年十月九日所為之處分（原處分案號：嘉監五字第裁七０－
Ｌ00000000號），聲明異議，本院裁定如左：
        主  文
異議駁回。
        理  由
一、按汽車行駛時，駕駛人應注意車前狀況，並隨時採取必要之安全措施，道路交通
    安全規則第九十四條第三項定有明文。又汽車駕駛人，駕駛汽車違反道路交通安
    全規則，因而肇事致人受傷者，吊扣其駕駛執照三個月至六個月，九十年一月十
    七日修正公布後之道路交通管理處罰條例第六十一條第三項亦定有明文。
二、原處分機關係以：本件受處分人即異議人乙○○於民國九十年八月八日凌晨四時
    三十五分許，駕駛車牌號碼Ｒ八—二四八號曳引車，沿嘉義縣新港鄉○○○路由
    嘉義往北港方向由西向東行駛，行經嘉北公路福德路口時，未注意車前狀況，與
    由北港往新港方向由東向西行駛之丙○○駕駛車牌號碼Ｊ六─六三二七號自用小
    貨車碰撞因而肇事，致丙○○受傷，因認異議人違反道路交通處罰條例第六十一
    條第三項之規定，裁處異議人吊扣駕駛執照六個月之處分。異議意旨略以：丙○
    ○開車未遵行自己車道，侵入異議人車道撞擊由異議人駕駛之大貨車，應為主要
    肇事者，異議人是停車後才被丙○○撞到，應無過失云云。
三、經查，異議人乙○○於九十年八月八日凌晨四時三十五分許，駕駛車牌號碼Ｒ八
    —二四八號曳引車，沿嘉義縣新港鄉○○○路由嘉義往北港方向由西向東行駛，
    行經嘉北公路福德路口時，未注意車前狀況，與由北港往新港方向由東向西行駛
    之丙○○駕駛車牌號碼Ｊ六─六三二七號自用小貨車碰撞因而肇事，致丙○○受
    傷之事實，有嘉義縣警察局道路交通事故調查報告表暨現場圖、偵訊筆錄等件影
    本附卷可稽，異議人對此亦不爭執。至異議人辯稱其並無過失乙節，經查，現場
    煞車痕長達十公尺，而丙○○之自用小貨車呈南北向與異議人車身垂直，經證人
    即嘉義縣警察局民雄分局新港分駐所員警甲○○到庭結證綦詳，據此以觀，應為
    異議人於車禍發生前未注意車前狀況，致看見丙○○之貨車時，已因距離太近，
    不及採取必要之避撞措施，將丙○○之貨車擦撞拖拉致與異議人之車身垂直；蓋
    若如異議人所辯，伊有先停車，才被丙○○撞上，則依丙○○之貨車原本由北港
    往新港之行進方向，何以呈九十度與異議人車身垂直之方向？且車禍發生時異議
    人之車輛並未停下，亦經證人丙○○結證明確，是於車禍發生時，異議人之車輛
    為行進狀態殆無疑義，異議人所辯無足採之。本件經送臺灣省嘉雲區車輛行車事
    故鑑定委員會鑑定結果，亦認乙○○夜間駕駛曳引車，行經閃光黃燈號誌交岔路
    口，未注意安全，小心通過，為肇事次因，並有該鑑定意見書一份附卷可稽。原
    處分機關依道路交通管理處罰條例第六十一條第三項之規定，對異議人裁處吊扣
    駕駛執照六個月，核無不當，從而，本件異議為無理由，應予駁回。
據上論斷，應依道路交通案件處理辦法第十九條，裁定如主文。
中      華      民      國      九十一    年     四    月     二十五    日
                            臺灣嘉義地方法院交通法庭
                                  審判長法  官  夏  金  郎
                                        法  官  羅  秀  緞
                                      法  官  陳  俞  婷
右正本證明與原本無異。
如不服本裁定，應於裁定送達後五日內向本院提出抗告狀（應附繕本）。
中      華      民      國      九十一    年     四    月     二十六    日
                                        書記官  李  彩  娥
